【裁判字號】    99,簡抗,6
【裁判日期】    990629
【裁判案由】    停止執行
【裁判全文】
臺灣屏東地方法院民事裁定               99年度簡抗字第6號
抗  告  人  乙○○
相  對  人  甲○○
上列抗告人因相對人聲請停止執行事件，對於中華民國99年5 月
5 日本院潮州簡易庭99年度潮簡聲字第34號裁定提起抗告，本院
裁定如下：
    主  文
抗告駁回。
抗告程序費用由抗告人負擔。
    理  由
一、抗告意旨略以：相對人提出確認本票債權不存在之訴訟且蒙
    鈞院潮州簡易庭審理，惟該案件已於民國99年5 月6 日判決
    相對人敗訴，易言之，保護相對人之權益而停止強制執行之
    必要性已不存在，強制執行不應停止，原裁定應予廢棄，俾
    能保障抗告人之權益。原審受理抗告人與相對人間本票債權
    不存在之訴與相對人聲請停止執行事件，二事件分別於5 月
    6 日及5 月5 日做成裁決，何以原審於5 月5 日准予相對人
    以新臺幣（下同）8 萬元供擔保後暫予停止強制執行，而又
    於翌日5 月6 日就本票債權不存在之訴判決相對人敗訴，二
    者裁決如此分歧，豈非自相矛盾。退步言之，縱相對人聲請
    強制執行之理由於法並無不合，惟抗告人強制執行債權為62
    萬元，而原審竟僅裁定相對人以8 萬元供擔保後即可暫時停
    止強制執行，抗告人所受之不利益過大，僅8 萬元之擔保金
    實不足以保障抗告人之債權，況原審僅只考量抗告人未能受
    償所受之遲延利息損失及無法運用拍賣所得資金之損失，並
    未念及停止強制執行後期間內，執行標的滅失或現狀變更導
    致日後強制執行困難之風險，是原裁定使相對人以8 萬元供
    擔保後暫時停止強制執行，實不足以保障抗告人之債權，爰
    請求廢棄原裁定等語。
二、按發票人主張本票債權不存在而提起確認之訴者，法院依發
    票人聲請，得許其提供相當並確實之擔保，停止強制執行，
    非訟事件法第195 條第3 項定有明文。依此規定，只須發票
    人提起確認本票債權不存在之訴，在該確認之訴確定前，法
    院得依其聲請，定相當並確實之擔保，為停止強制執行之裁
    定。至該確認之訴實體上有無理由，則非法院於裁定停止強
    制執行時應予審酌之事項（最高法院93年度台抗字第723 號
    裁定參照）。
三、查相對人已對於抗告人提起確認本票債權不存在之訴，並由
    本院潮州簡易庭99年度潮簡字第17號為終局判決一情，業據
    抗告人提出該判決1 份附卷可稽，足認相對人係在該確認之
    訴確定前，聲請供擔保裁定停止該執行程序，揆諸首揭說明
    ，自屬有據，應予准許，原裁定並無違誤。至抗告意旨所陳
    ，如相對人就本院潮州簡易庭99年度潮簡字第17號判決合法
    上訴，其實體上之事由，仍應由該件本票債權不存在之訴之
    第二審加以審酌，尚非法院於裁定停止強制執行時應予審酌
    之事項；如相對人並未合法上訴，即本院潮州簡易庭99年度
    潮簡字第17號判決確定，則依原裁定意旨，相對人亦不得再
    供擔保停止執行，對抗告人之權益已無影響。又原裁定酌定
    供擔保之金額亦無不當，茲引用之；抗告人恐執行標的滅失
    或現狀變更導致日後強制執行困難一節，非不得循保全程序
    救濟之。是以，抗告人之抗告為無理由，應予駁回。
四、依民事訴訟法第436 條之1 第1 項、第3 項、第495 條之1
    、第449 條第1 項、第95條、第78條，裁定如主文。
中    華    民    國    99    年    6    月    29    日
                  民事第二庭    審判長法  官  張世賢
                                      法  官  胡晏彰
                                      法  官  蔡嘉裕
正本係照原本作成。
本裁定不得再為抗告。
中    華    民    國    99    年    6    月    29    日
                                      書記官  蘇小雅

司法院資訊處製作；財團法人民間司法改革基金會備份。
